行　政　法　院　判　決　　　　　　　　　　　　　　八十七年度判字第三七九號
　　原　　　告　甲○○
　　被　　　告　臺北市政府環境保護局
右當事人間因廢棄物清理法事件，原告不服行政院環境保護署中華民國八十六年十月
三十日八六環署訴字第五六三九○號再訴願決定，提起行政訴訟。本院判決如左︰
　　主  文
原告之訴駁回。
　　事  實
緣被告所屬中山區清潔隊執勤人員於八十六年二月十三日十二時三十分，在台北市○
○街松江市場外牆之里辦公處公佈欄上，發現任意張貼之租屋廣告，污染定著物，經
依其上所刊000－0000號連絡電話，向電信單位查得係原告所租用，乃予以告
發，以八十六年四月九日廢字第Ｚ○四六七五四號處分書裁處新台幣一千二百元罰鍰
，原告不服，循序提起一再訴願遞遭駁回，遂提起行政訴訟，茲摘兩造訴辯意旨於
次：
原告起訴意旨略謂：伊確係一次在同一地點張貼兩張租賃傳單，依規定僅能罰款一次
，原處分重複處罰顯有未當等語。
被告答辯意旨略謂：按「在指定清除地區嚴禁有張貼或噴漆污染定著物之行為。」「
違反第十二條各款規定者，處四百元以上一千五百元以下罰鍰。」「本法第十二條第
十款所稱張貼或噴漆廣告污染定著物，係指在牆壁、樑柱、欄杆、電桿、樹木、橋樑
、或其他未經各該主管機關指定或許可之土地定著物張貼或噴漆廣告、標語者。」「
違反本法及本細則之規定者，處罰其所有人、管理人及使用人。」廢棄物清理法第十
二條第十款、第二十三條第三款，廢棄物清理法台北市施行細則第八條、第五十二條
分別定有明文。原告對張貼廣告之事實並不爭執。雖主張伊係一次張貼兩張廣告於同
一公告欄云云。然查系爭二件廣告之內容述、排列並不完全相同，且分由不同巡查
員於不同的時間查獲，並各別予以拍照存證，廣告單亦經取證附卷；是以，本件原告
係於不同時間張貼系爭廣告之事實，應可認定。原告既未提示具體證據以實其說，空
言主張，尚難對其作有利之認定，原處分自無不合等語。
　　理　由
按「在指定清除地區內嚴禁有左列行為．．．十張貼或噴漆廣告污染定著物。」「有
左列情形之一者，處四百元以上一千五百元以下罰鍰。．．．三違反第十二條各款規
定者。」「本法第十二條第十款所稱張貼或噴漆廣告污染物，係指未依廣告物管理辦
法之規定而在牆壁、樑柱、欄杆、電桿、樹木、橋樑或其他未經各該主管機關指定或
許可之土地定著物張貼或噴漆廣告、標語者。」廢棄物清理法第十二條第十款、第二
十三條第三款及同法台北市施行細則第八條分別定有明文。查被告所屬中山區清潔隊
執勤人員於前述事實欄所時、地發現任意張貼之租屋廣告，污染定著物，依其上所
刊連絡電話，向電信單位查得係原告所租用，並於八十六年二月十七日進行電話查證
，此有廣告物、舉發通知書、處分書、查證紀錄表及照片二張附原決定可稽，被告
因據以裁處新台幣一千二百元罰鍰。原告雖訴稱伊係一次張貼兩張廣告，被告竟重複
處罰顯有未洽云云。惟查原告前固曾被清潔隊執勤人員於八十六年一月三十日十時三
十分在相同地點（里辦公處公佈欄上）發現張貼之租屋廣告，污染定著物，並經被告
以八十六年三月十四日廢字第Ｚ○四四九四八號處分書裁處新台幣一千二百元罰鍰，
但該次處分與本件處分之稽查期日分別為八十六年一月三十日十時三十分及同年二月
十三日十二時三十分，期間相隔十數日，且係由不同的清潔隊執勤人員查獲，個別予
以拍照存證，並取下廣告物影印附卷；從各該存證照片觀之，違規廣告物及其他違規
廣告排列方式並不相同；又被告所屬稽查人員發現違規張貼之廣告，經採證後必全部
清除乾淨，以回復乾淨之市容並避免重覆舉發，復被告辯明綦詳，是本件處分與前次
處分應係不同時間張貼系爭廣告之事實，殊堪認定，原告空口主張其係一次張貼二張
廣告云云，尚乏據可徵，難予採取。末查「違反環境衛生行為如於同一地點，不同一
時間連續為數行為時，應認定為非同一行為，依法予以個別處罰。．．．。」前中央
主管機關行政院衛生署七十年四月十日衛署環字第三一七二○九號函釋有案，準此，
被告依前揭法令及函釋予以裁罰新台幣一千二百元，自無違誤。一再訴願決定，遞予
維持原處分，亦無不合。原告起訴論旨，難認為有理由，應予駁回。
據上論結，本件原告之訴為無理由，爰依行政訴訟法第二十六條後段，判決如主文。
中    華    民    國     八十七      年      三      月      十二       日
                    行 政 法 院 第 四 庭
                                審 判 長 評  事      曾  隆  興
                                         評  事      吳      仁
                                         評  事      吳  錦  龍
                                         評  事      李  文  宗
                                         評  事      林  家  惠
右  正  本  證  明  與  原  本  無  異
                                         法院書記官  陳  盛  信
中    華    民    國     八十七      年      三      月      十六       日
